臺灣臺北地方法院民事判決　　　　　　　　　　　　　九十三年度勞訴字第九五號
　　原　　　告　榮民工程股份有限公司
　　　　　　　　　　　　　台北市○○路二Ｏ七號
　　法定代理人　甲○○
　　訴訟代理人　劉志鵬律師
　　複　代理人　林佳瑩律師
　　訴訟代理人　孫櫻倩律師
　　被　　　告　乙○○　　台北市○○區○○街七十三號五樓之一
當事人間請求返還勞保補償金事件，本院於民國九十三年七月十九日言詞辯論終結，
判決如下：
    主  文
被告應給付原告新台幣柒拾肆萬零貳拾伍元及自民國九十三年五月十二日日起至清償
日止，按週年利率百分之五計算之利息。
訴訟費用由被告負擔。
本判決於原告以新台幣貳拾伍萬元供擔保後，得假執行。
    事  實
甲、原告方面：
一、聲明：除假執行擔保金額外，如主文所示。
二、陳述：
（一）行政院退除役官兵輔導委員會榮民工程事業管理處（下稱榮工處）於八十七年
      七月一日改制為榮民工程股份有限公司即原告，並由原告概括承受榮工處之權
      利義務，合先敘明。
（二）被告於八十四年四月一日自榮工處專案裁減時，領有榮工處發放之勞保補償金
      新台幣（下同）七十四萬零二十五元，被告並於八十四年七月二十六日，出具
      切結書，表示本人如依法再參加該保險領取養老（老年）給付，應依法繳繳回
      原領補償金，絕無異議等語。被告之後又加入勞工保險，並於九十二年一月二
      日自勞工保險局領取老年給付一百零二萬九千二百八十元，依行政院退除役官
      兵輔導委員會會屬事業機構移轉民營從業人員權益補償辦法第五條規定，被告
      應繳回系爭勞保補償金七十四萬零二十五元，原告屢次催討，被告均置之不理
      ，爰依上開規定，求為命被告給付如訴之聲明所示。
三、證據：提出行政院退除役官兵輔導委員會八七輔伍字第二○一八號函、切結書、
    勞工局函、存證信函為證。
乙、被告方面：
一、聲明：原告之訴駁回。
二、陳述略稱：當初未扣除，現已無力清償。
    理  由
一、原告主張被告於八十四年四月一日自榮工處專案裁減時，領有榮工處發放之勞保
    補償金七十四萬零二十五元，被告並於八十四年七月二十六日，出具切結書，表
    示本人如依法再參加該保險領取養老（老年）給付，應依法繳繳回原領補償金，
    絕無異議等語，被告之後又加入勞工保險，並於九十二年一月二日自勞工保險局
    領取老年給付一百零二萬九千二百八十元，又榮工處於八十七年七月一日由原告
    概括承受其一切權利義務之事實，已據其提出與所述相符之切結書、勞工局函、
    存證信函為證，被告對此亦不爭執，自堪信為真實。
二、按公營事業轉民營條例第八條規定離職或資遣人員，於退出原參加之勞工保險，
    除符合規定得請領老年給付外，其損失之投保年資，比照勞工保險條例第五十九
    條所規定之老年給什計算標準結算補償金，該補償金於事業移轉民營型態後辦理
    退保時一次給付，但依法再參加各該保險領取老年給付時，應將補償金繳回本基
    金，其所領老年給付金額較原補償金為低時，僅繳回所領老年給付同額之補償金
    ，並應由原承保機關通知原告收回原補償金，行政院退除役官兵輔導委員會會屬
    事業機構移轉民營從業人員權益補償辦法第五條定有明文。被告既於離職後，再
    參加勞工保險，並領取老年給付，從而，原告依上述規定，請求被告給付如主文
    第一項所示，為有理由，應予准許。
三、原告陳明願供擔保，請求宣告假執行，核無不合，茲酌定相當之擔保金額，予以
    准許。
四、結論：本件原告之訴為有理由，依民事訴訟法第七十八條、第三百九十條第二項
    ，判決如主文。
中　　　華　　　民　　　國　　九十三　　年　　　七　　　月　　三十　　　日
                                         民事第三庭  法  官    李慈惠
正本係照原本作成
如對本判決上訴，須於判決送達後廿日內向本院提出上訴狀
中　　　華　　　民　　　國　　九十三　　年　　　八　　　月　　　二　　　日
                                                    書記官    林秀娥
